Inventaris van het archief van de Lijnbaan te Amsterdam, 1712-1892
Nationaal Archief, Den Haag
- Stukken, niet behorend tot de archieven van de Lijnbaan en voor het merendeel van particuliere aard., D.
  - Register van de temperatuur in de kokers tussen de belten steenkolen, geplaatst op de voormalige Rijks Lijnbaan., 1888-1892; 203; 1 deel